【裁判字號】    99,選上訴,15
【裁判日期】    990809
【裁判案由】    妨害投票等
【裁判全文】
臺灣高等法院高雄分院刑事判決        99年度選上訴字第15號
    上  訴  人
    即  被  告  甲○○
上列上訴人因妨害投票等案件，不服臺灣屏東地方法院99年度選
訴字第32號中華民國99年5 月20日第一審判決（起訴案號：臺灣
屏東地方法院檢察署98年度選偵字第106 號），提起上訴，本院
判決如下：
    主  文
上訴駁回。
    理  由
一、按協商判決，除有刑事訴訟法第455 條之4 第1 項第1 款於
    訊問程序終結前，撤銷合意或撤回協商聲請者；第2 款被告
    協商之意思非出於自由意志者；第4 款被告所犯之罪非第45
    5 條之2 第1 項所定得以聲請協商判決者；第6 款被告有其
    他較重之裁判上一罪之犯罪事實者；第7 款法院認應諭知免
    刑或免訴、不受理者。或協商判決違反同條第2 項「法院應
    於協商合意範圍內為判決；法院為協商判決所科之刑，以宣
    告緩刑或二年以下有期徒刑、拘役或罰金刑為限」之規定者
    ，不得上訴，刑事訴訟法第455 條之10第1 項定有明文。又
    同法第367 條前段規定：「第二審法院認為上訴有第362 條
    前段之情形者，應以判決駁回之」、同法第372 條規定：「
    第367 條之判決上訴時，第二審法院認其為無理由而駁回上
    訴，或認為有理由而發回該案件之判決，得不經言詞辯論為
    之」，此依同法第455 條之11第1 項規定對於協商判決之上
    訴準用之。
二、經查：本件被告甲○○因投票受賄罪、妨害投票正確罪、偽
    證罪等案件，經檢察官提起公訴，於原審行準備程序暨簡式
    審判程序時，被告俱為認罪之表示，並請求與檢察官認罪協
    商（見原審99年度選訴字第32號卷第70頁背面），檢察官同
    意後乃聲請原審依協商程序而為判決，經原審法院裁定由受
    命法官獨任行認罪協商程序後，由檢察官及被告就被告願受
    科刑之範圍於審判外進行協商，且被告有選任辯護人協助進
    行協商，經達成投票受賄罪處以有期徒刑4 月、妨害投票正
    確罪處以有期徒刑4 月，偽證罪處以有期徒刑2 月，定應執
    行刑為有期徒刑7 月之科刑合意且被告認罪，檢察官即聲請
    原審法院改依協商程序而為判決，經原審法院當庭對被告告
    知其所認罪之罪名、法定刑之刑度、適用協商程序判決所喪
    失之權利、限制上訴範圍等規定事項後，被告並表示協商係
    出於其自由意志，原審乃於協商合意範圍內為判決，有原審
    簡式審判程序筆錄在卷可參，經核並無不合。被告上訴意旨
    ，謂協商非出於其自由意志，且含冤莫白，深感不公，有欠
    公平云云。然查本件原審既於協商合意範圍內為判決，復查
    無上開刑事訴訟法第455 條之10第1 項但書所定得上訴情形
    ，依首揭規定，自不得提起上訴，縱被告上訴所指係屬真實
    ，惟既非適法之事由，其上訴自難准許，爰駁回其上訴，並
    不經言詞辯論為之。
三、據上論斷，應依刑事訴訟法第455 條之11第1 項、第367 條
    前段、第372 條，判決如主文。
中    華    民    國    99    年    8     月    9     日
                  刑事第二庭    審判長法  官  林正雄
                                      法  官  張意聰
                                      法  官  黃壽燕
以上正本證明與原本無異。
刑法第143 條第1 項投票受賄罪部分不得上訴。
其餘如不服本判決應於收受本判決後10日內向本院提出上訴書狀
，其未敘述上訴理由者，並得於提起上訴後10日內向本院補提理
由書狀（均須按他造當事人之人數附繕本）「切勿逕送上級法院
」。
中    華    民    國    99    年    8     月    9     日
                                      書記官  戴志穎

司法院資訊處製作；財團法人民間司法改革基金會備份。
